# 关于合并层面递延所得税的转回处理

提问人：chopinffc 时间：2022-08-19 21:50:00
陈老师您好，有个问题向您请教：公司以 2000 万价格收购账面价值 1000 万的子公司，评估增值部分为存货，税率25%。收购当日合并报表层面账务处理：借：存货 1000贷：资本公积 750
递延所得税负债 250
存货销售后合并报表层面账务处理：
借：主营业务成本 1000
贷：存货 1000
借：递延所得税负债 250
所得税费用 250
但由于合并层面公司利润为负，调整前所得税费用为 0 ，调整后当期所得税费用为负数，是否仍要如此账务处理？
非常感谢！

回答人：chenyiwei
递延所得税负债确认的基础是资产、负债的账面价值与计税基础之间的暂时性差异。相关资产随着折旧、摊销、销售成本结转等原因，导致暂时性差异逐步减少或消除时，递延所得税负债自然也应当同步转销。